臺灣臺北地方法院刑事判決　　　　　　　94年度易字第1638號
公　訴　人　臺灣臺北地方法院檢察署檢察官
被　　　告　甲○○
上列被告因竊盜案件，經檢察官提起公訴（九十四年度偵字第一
三三○四號），本院判決如下：
    主  文
甲○○竊盜，處拘役肆拾日，如易科罰金，以佰元折算壹日。
    事  實
一、甲○○於民國九十四年五月三十一日上午十一時許，在丙○○開設位於臺北縣新店市○○路二八二之六號一樓之騷妹流
    行服飾店內選購衣物，竟意圖為自己不法之所有，乘丙○○
    招呼客人疏於注意之際，徒手竊取陳列在店內架上價值新臺
    幣（下同）三百九十元之黑色連身上衣一件，得手後將之藏
    匿於其所攜帶、當時委請在隔壁經營小吃店不知情之友人乙○○代為保管之塑膠袋內，並裝作若無其事回到騷妹流行服
    飾店繼續選購衣物。嗣後甲○○欲向丙○○購買價值一千七
    百七十元之背心、牛仔褲一套，因身上現金不足，向乙○○
    借錢未果，故先支付五百元定金予丙○○後欲離去，丙○○
    察覺有異追至隔壁乙○○經營之小吃店內欲交付定金收據予
    甲○○，甲○○卻沈默不語，丙○○認甲○○舉止有異，且
    發現該店門口外賣區黑色連身上衣一件失竊，要求檢視甲○○攜帶之塑膠袋後發現被竊衣物而查獲，並當場扣得被竊之
    黑色連身上衣一件。
二、案經丙○○訴由臺北縣政府警察局新店分局報請臺灣臺北地
    方法院檢察署檢察官偵查起訴。
    理  由
一、訊據被告甲○○固坦承於前開時間、地點，在證人丙○○經
    營之騷妹流行服飾店內選購衣服，並將證人丙○○店內陳列
    之黑色連身上衣一件置於自己攜帶之塑膠袋內。嗣後欲向證
    人丙○○購買背心、牛仔褲一套時，因身上現金不足，向證
    人乙○○借錢未果之事實，惟矢口否認偷竊犯行，辯稱：伊
    交付證人丙○○五百元購買該件黑色連身上衣，證人丙○○
    尚未找錢予伊，伊就到證人乙○○處抽煙、聊天，嗣後回到
    證人丙○○店內欲結帳時，又看中一套牛仔背心，因身上錢
    不夠，向證人乙○○借款二千元未果，改想不要購買黑色連
    身上衣，而再次向證人乙○○借款一千三百元，證人乙○○
    仍表示身上沒有那麼多錢，伊就跟證人丙○○說不用開定金
    單云云。經查：
（一）被告於前開時間、地點，徒手竊取告訴人所有價值三百九
      十元之黑色連身上衣一件，得手後將之藏匿於其所攜帶、
      當時委請在隔壁經營小吃店不知情之友人乙○○代為保管
      之塑膠袋內之事實，業據證人丙○○於本院九十四年十二
      月十六日審理期日中到庭結證稱：被告在試穿之後向伊訂
      了一套價值一千七百七十元之牛仔背心、長褲，但因被告
      表示現金不夠，所以先付五百元定金，之後伊追出去要交
      付定金單給被告，但被告不收，證人乙○○也表示說沒關
      係，被告買東西不拿定金單，伊覺得很奇怪，且被告進出
      店內數趟，伊發現外拍區少了一件衣服，也找到空衣架，
      店內當時只有被告及一對母女，而那對母女還在店內，之
      前也曾向伊買過衣服，所以伊雖沒有看到被告當場偷衣服
      ，但覺得可疑，所以在被告要離去時，伊就要求被告將袋
      子拿出讓伊檢查一下。伊就在被告袋子中找到另外一個袋
      子，而在該袋子中舊衣服下面發現伊不見的那件衣服等語
      明確，並有臺灣臺北地方法院檢察署勘驗筆錄一份、估價
      單影本一紙、臺北縣政府警察局新店分局贓物認領保管單
      一紙及照片一幀在卷可稽，應堪認定。
（二）被告雖辯稱伊交付證人丙○○五百元購買該件黑色連身上
      衣，證人丙○○尚未找錢予伊，伊就到證人乙○○處抽煙
      、聊天，嗣後伊主動回到證人丙○○店內欲結帳時，又看
      中一套牛仔背心，因身上錢不夠，先後向證人乙○○借款
      二千元、一千三百元未果，伊就跟證人丙○○說不用開定
      金單云云，惟查與證人丙○○於本院前開審理期日中所證
      不合，且與證人乙○○於本院前開審理期日中到庭結證稱
      ：當天被告看看她的皮包後，有向伊借一千三百元，不是
      借二千元，後來被告站在那邊抽菸時，證人丙○○有問被
      告說不要拿訂金單嗎，被告沒有回答，伊就跟證人丙○○
      說被告不用拿訂金單，證人丙○○就請被告進去她店裡拿
      袋子給她看，過了很久，被告沒有出來，伊覺得奇怪才進
      去證人丙○○店裡看，證人丙○○告訴伊被告跟她拿了一
      件衣服等語不符，且其所辯於交付金錢購買衣服後，未經
      商家找錢即離去商家之情形，亦衡與常情有違，顯見被告
      所辯不足採信。
（三）綜上所述，被告所辯顯屬事後卸責之詞，不足採信，本件
      事證明確，被告犯行堪予認定，應依法論科。
二、核被告所為，係犯刑法第三百二十條第一項之普通竊盜罪。
    爰審酌被告並無前科，此有臺灣高等法院被告前案紀錄表一
    份在卷足按，素行尚稱良好，因一時失慮而心生竊意，犯罪
    動機單純，徒手竊取衣服一件，犯罪所得財物價值僅三百九
    十元，惟犯後否認犯行，及其犯罪之動機、目的、手段、情
    節等一切情狀，認公訴人具體求刑有期徒刑五月，猶嫌過重
    ，爰量處如主文所示之刑，並諭知易科罰金之折算標準。又
    原扣案之黑色連身上衣一件業已發還告訴人，爰不另為沒收
    之諭知，併予敘明。
據上論斷，應依刑事訴訟法第二百九十九條第一項前段，刑法第
三百二十條第一項、第四十一條第一項前段，罰金罰鍰提高標準
條例第一條前段、第二條，判決如主文。
本案經檢察官陳以敦到庭執行職務
中　　華　　民　　國　九十四　年　 十二 　月   三十 　日
   　　　　　　　　臺灣臺北地方法院刑事第二庭
                       審判長法  官  吳孟良
                             法  官  沈君玲
                             法　官　雷淑雯
以上正本證明與原本無異。
如不服本判決，應於判決送達後十日內向本院提出上訴狀（應抄
附繕本）。告訴人或被害人如對於本判決不服者，應具備理由請
求檢察官上訴，其上訴期間之計算係以檢察官收受判決正本之日
期為準。
　　　 　　　　　　　　　　　書記官　林碧華
中　　華　　民　　國　九十四　年　 十二 　月   三十 　日
附錄本案論罪科刑法條全文
中華民國刑法第三百二十條
意圖為自己或第三人不法之所有，而竊取他人之動產者，為竊盜
罪，處五年以下有期徒刑、拘役或五百元以下罰金。
意圖為自己或第三人不法之利益，而竊佔他人之不動產者，依前
項之規定處斷。
前二項之未遂犯罰之。
